# 追缴增值税账务处理

提问人：vigilli 时间：2021-01-22 08:05:03
请教陈版主，A公司为上市公司，其供应商被税务稽查，发现 2018 年-2019年存在虚开发票情况，A公司已抵扣的进项税被追缴，请问作进项税转出时应该计入成本还是营业外支出？

回答人：chenyiwei
首先要考虑前期抵扣了这部分增值税，是否属于前期差错？如果是，则是否属于重大前期差错？
重大前期差错应追溯重述前期比较数据。
对于非重大前期差错，可以在发现当期更正。转出时计入的项目取决于当初这部分虚开发票对应的成本、费用的入账科目，例如营业成本或管理费用等。